臺灣臺北地方法院刑事判決
111年度審易字第1656號
公  訴  人  臺灣臺北地方檢察署檢察官
被      告  易龍湘


上列被告因竊盜案件，經檢察官提起公訴（111年度偵字第20395
、21996號），本院判決如下：
    主  文
易龍湘犯攜帶兇器竊盜罪，共貳罪，各處有期徒刑柒月。應執行
有期徒刑玖月。
扣案如附表所示之物沒收。
    事  實
一、易龍湘於民國111年5月25日晚間11時41分，在臺北市○○區○○
    路0段00巷00弄0號前，持剪線鉗剪斷鎖後，竊取徐萬昌所有
    價值新臺幣（下同）5,000元之腳踏車1部。
二、易龍湘另於111年6月13日晚間11時56分，在臺北市大安區基
    隆路4段41巷68弄與芳蘭路口，持剪線鉗剪斷鎖後，竊取徐
    萬昌所有價值5,000元之腳踏車1部及價值100元之鎖頭1個。
    理  由
壹、證據能力部分：
    本案據以認定事實之供述證據，公訴人及被告易龍湘於本院
    言詞辯論終結前均未爭執其證據能力，經審酌該等證據之取
    得並無違法，且與本案待證事實具有關聯性，依刑事訴訟法
    第159條之5之規定，自有證據能力；至所引非供述證據部分
    ，與本案事實具自然關聯性，且非公務員違背法定程序所取
    得，依同法第158條之4規定反面解釋，亦具證據能力。
貳、實體部分：
一、認定事實所憑之證據及理由： 
　　上揭事實，業據被告於本院審理時坦承不諱，核與證人即告
    訴人徐萬昌於偵查中之指證情節相符，復有案發現場監視器
    錄影翻拍畫面及扣案物照片等件可佐，且有如附表所示之物
    扣案可憑，足認被告上開任意性自白確與事實相符，堪以採
    信。綜上，本案事證明確，被告犯行堪以認定，應予依法論
    科。
二、論罪科刑：
  ㈠法律適用：
　⒈核被告各次所為，均係犯刑法第321條第1項第3款之攜帶兇器
    竊盜罪及同法第354條之毀損他人物品罪。
　⒉起訴書犯罪事實欄業已敘明被告毀損部分，僅未載明法條，
    且此部分與起訴論罪部分，具有裁判上一罪關係，依審判不
    可分原則，乃為起訴效力所及，本院自得併予審理。
　㈡罪數關係：
　⒈被告於行竊過程中損壞腳踏車鎖，其主觀意思決定單一，且
    係以局部同一之一行為觸犯上開2罪，為想像競合犯，應依
    刑法第55條規定，從一重之攜帶兇器竊盜罪處斷。
　⒉被告所犯上開2罪，犯意各別，行為互殊，應予分論併罰。
　㈢量刑審酌：
　　爰以行為人之責任為基礎，審酌被告前有多起竊盜前案，素
    行不佳，猶不思以正當方式獲取財物，竟再為本案攜帶兇器
    毀損鎖頭竊取他人財物之行為，實應非難，兼衡其犯後坦認
    犯行之態度、腳踏車業已發還告訴人等情，參以被告於本院
    審理時自陳高中畢業之智識程度、未婚、無業、經濟來源仰
    賴存款、無須扶養親人等生活狀況、告訴人遭竊及受損財物
    價值高低，暨被告犯罪動機、手段、目的及素行等一切情狀
    ，量處如主文第1項所示之刑。復參酌被告各次犯罪之犯罪
    型態及侵害法益均屬相同、行為之不法與罪責程度、數罪所
    反應被告人格特性與傾向、對被告施以矯正之必要性、所侵
    害之法益與整體非難評價等情狀，定其應執行刑如主文第1
    項所示。另本件無足以證明被告構成累犯事實之前案徒刑執
    行完畢資料（例如前案確定判決、執行指揮書、執行函文、
    執行完畢文件等原始執行資料）及具體指出被告本件有何特
    別惡性及對刑罰反應力薄弱等各節，依最高法院刑事大法庭
    110年度台上大字第5660號裁定意旨，本院無從裁量是否因
    累犯而應加重其刑，爰改列為量刑審酌（從重）事由，附此
    敘明。
三、沒收與否之說明：
　　扣案如附表所示之物為被告所有，供犯本案犯行所用之工具
    ，業據被告坦認無誤，爰依第38條第2項前段之規定，宣告
    沒收。而竊得財物均經發還，有贓物認領保管單在卷可參，
    自無庸宣告沒收或追徵。
據上論斷，應依刑事訴訟法第299條第1項前段（依法院辦理刑事
訴訟案件應行注意事項第159點，判決書據上論結部分，得僅引
用應適用之程序法條），判決如主文。
本案經檢察官邱舜韶提起公訴，檢察官李豫雙到庭執行職務。
中　　華　　民　　國　　111 　年　　11　　月　　2 　　日
                  刑事第二十庭  法  官  賴鵬年
上正本證明與原本無異。 
如不服本判決應於收受送達後20日內向本院提出上訴書狀，並應
敘述具體理由；其未敘述上訴理由者，應於上訴期間屆滿後20日
內向本院補提理由書（均須按他造當事人之人數附繕本）「切勿
逕送上級法院」。告訴人或被害人如對於本判決不服者，應具備
理由請求檢察官上訴，其上訴期間之計算係以檢察官收受判決正
本之日期為準。
                                書記官  林意禎
中　　華　　民　　國　　111 　年　　11　　月　　2 　日　
中華民國刑法第321條
犯前條第1項、第2項之罪而有下列情形之一者，處6月以上5年以
下有期徒刑，得併科50萬元以下罰金：
一、侵入住宅或有人居住之建築物、船艦或隱匿其內而犯之。
二、毀越門窗、牆垣或其他安全設備而犯之。
三、攜帶兇器而犯之。
四、結夥三人以上而犯之。
五、乘火災、水災或其他災害之際而犯之。
六、在車站、港埠、航空站或其他供水、陸、空公眾運輸之舟、
    車、航空機內而犯之。
前項之未遂犯罰之。
中華民國刑法第354條
毀棄、損壞前二條以外之他人之物或致令不堪用，足以生損害於
公眾或他人者，處2年以下有期徒刑、拘役或1萬5千元以下罰金
。
附表：
犯罪所用之物   剪線鉗（油壓剪）1支。